臺灣屏東地方法院屏東簡易庭小額民事判決
　　　　　　　　　　　　　　　　　　110年度屏小字第496號
原　　　告　東元金融科技股份有限公司

法定代理人　周如茵　
訴訟代理人　周建璋　


被　　　告　尤俊凱　

被　　　告　柯美珍　

上列當事人間請求給付分期買賣價金事件，本院於民國110 年10
月13日言詞辯論終結，判決如下：
    主    文
一、被告應連帶給付原告新臺幣（下同）16,305元，及自民國
    110 年1 月20日起至110 年7 月19日止，按週年利率百分之
    20計算之利息，暨自民國110 年7 月20日日起至清償日止，
    按週年利率百分之16計算之利息。
二、訴訟費用1,000元由被告連帶負擔。
三、本判決第一項得假執行。但被告以新臺幣16,305元為原告預
    供擔保，得免為假執行。
    理由要領
一、原告主張被告甲○○於民國108 年11月18日仍為未成年人，
    經其法定代理人即被告乙○○同意，並邀同被告乙○○為連
    帶保證人並拋棄先訴抗辯權，向訴外人佐川車業以分期付款
    買賣方式購買車牌號碼000-0000號普通重型機車（下稱系爭
    機車），分期總價新臺幣（下同）58,698元，約定被告自
    108 年12月19日起至110 年5 月19日止，每月1 期，每月19
    日為繳款日，共計18期分期攤還，每期繳款金額3,261 元，
    並與佐川車業簽訂分期付款申購契約書、物品買賣分期付款
    約定書（下合稱系爭約定書），嗣依系爭約定書第1 條之約
    定，竑奕車業將該分期付款買賣所得請求之應收帳款讓與原
    告。詎被告僅繳付13期分期款，自第14期即110 年1 月19日
    即未再繳款，於110 年1 月20日起依系爭約定書第10條之約
    定已喪失期限利益，債務視為全部到期，經原告催討，迄未
    清償，尚積欠16,305元等語，業據其提出系爭約定、客戶資
    料表及系爭行照影本（本院卷第19至25頁）為證，且經本院
    核對無誤，而被告甲○○亦陳稱：伊等確實有簽約購買沒有
    還款，伊想要還款等語，被告乙○○則稱：伊當時確實有同
    意被告甲○○簽約等語，堪認原告主張為真實。從而，原告
    據以提起
    本件訴訟請求被告給付如主文第1 項所示之金額及利息，為
    有理由，應予准許。
二、本件係小額程序為被告敗訴之判決，依民事訴訟法第436 條
    之20規定，應依職權宣告假執行，並依同法第436 條之23、
    第436 條第2 項準用第392 條第2 項規定，依職權宣告被告
    於預供擔保後，得免為假執行。
三、訴訟費用負擔依據：第78條。
中    華    民    國   110    年    10    月    27    日
                  屏東簡易庭  法  官  彭聖芳
以上為正本，係照原本作成。
如不服本判決，應於判決送達後20日內，以判決違背法令為理由
，向本院提出上訴狀並表明上訴理由（上訴理由應表明：一、原
判決所違背之法令及具體內容；二、依訴訟資料可認為原判決有
違背法令之具體事實），如未表明上訴理由者，應於上訴後20日
內向本院提出上訴理由書。如委任律師提起上訴者，應一併繳納
上訴審判裁判費。
中    華    民    國   110    年    10    月    27    日
                              書記官  孫秀桃